【裁判字號】    90,上易,2590
【裁判日期】    900824
【裁判案由】    竊盜
【裁判全文】
臺灣高等法院刑事判決                          九十年度上易字第二五九號
     上  訴  人  臺灣桃園地方法院檢察署檢察官
     被      告  丙○○
 右上訴人因被告竊盜等案件，不服臺灣桃園地方法院八十九年度易字第二九七一號
 ，中華民國九十年五月三十日第一審判決（起訴案號：臺灣桃園地方法院檢察署八
 十九年度偵字第一六九四四號，併辦案號：臺灣台北地方法院檢察署九十年度偵字
 一四六三一號）提起上訴，本院判決如左：
     主  文
 原判決撤銷。
 丙○○意圖為自己不法之所有，以恐嚇使人將本人之物交付，累犯，處有期徒刑捌
 月。
     事  實
 一、丙○○有竊盜前科，最近一次為於民國八十六年間因竊盜案件，經臺灣桃園地
     方法院判處有期徒刑十月確定，刑期起算日為八十六年十月二十日，指揮書執
     行完畢日期為八十七年六月八日，猶不知悔改。竟意圖為自己不法之所有，於
     八十九年十月三十日上午十時四十分許，在桃園縣桃園市○○路○段一五一號
     前，見乙○○之母親林淑珍所有現供其管領使用之車號ＳＥＲ─六七六號輕型
     機車一部，鑰匙未取下停放於該處，認有機可乘，乃徒手竊取之，得手後，留
     供己用。嗣於同日上午十一時許，在桃園縣桃園市○○路○段、自強路口經警
     查獲。
 二、丙○○基於概括犯意，於九十年四月十五日竊取被害人甲○○停放於台北市中
     山區○○○路、德惠街口之ＨＪ─三四七九號自小客車乙部，得手後意圖為自
     己不法之所有，打電話恐嚇被害人匯款至其帳戶贖車，被害人因車在其手中，
     無奈予以同意，始被告知該車停放處，被害人於取回該車後，即將贖款新台幣
     三千元匯入其中國農民銀行土城分行帳戶，惟被害人事後清點，發現置於車內
     之行動電話車內免持聽筒乙台及租賃契約二份亦均被竊。
 三、案經桃園縣警察局桃園分局報告臺灣桃園地方法院檢察署檢察官偵查起訴，及
     台北市警察局中山分局報告臺灣台北地方法院檢察署檢察官移送併辦。
     理  由
 一、被告丙○○對於右揭事實一、竊取被害人林淑珍所有機車一事，迭於警訊時及
     偵審中供認不諱，核與被害人乙○○指訴之情節相符，並據證人即查獲本案之
     員警蕭國光於原審訊問時證述屬實在卷（見原審八十九年十二月十三日筆錄）
     ，此外復有車號ＳＥＲ─六七六號輕型機車車籍作業系統表、贓物領據各乙紙
     存卷可佐，足見被告之自白與事實相符，應堪採信。
 二、另被告丙○○對於竊取被害人甲○○所有小客車乙部，且進而要求被害人匯款
     贖回該車等情於本院九十年八月十日審理時，雖供稱該農民銀行帳戶非渠所開
     立，且主張其身分證遺失許久，但對於該農民銀行帳戶金融卡申請書暨約定書
     上之簽名則坦承係其簽名，且供稱曾去該農民銀行分行開戶，並稱該帳戶非其
     所使用，謂其存摺、身分證被藍先生取走了，其多次去向藍先生要回身分證，
     均被藍先生拒絕云云，然查被告既承認該農民銀行金融卡申請書暨約定書上之
     簽名係其所簽，該申請書之日期為九十年三月二十三日，開戶資料登錄單之日
     期亦為九十年三月二十三日，被告否認該帳戶為其所開立，顯屬矛盾，又向銀
     行申請開立帳戶及申請金融卡均需出具身分證，被告主張其身分證自去年起即
     在藍先生處一直未取回顯係卸責之詞，不足採取。此外復有台北市政府警察局
     汽車遺失協尋單、車輛竊盜、車牌失竊資料個別查詢報表、農民銀行客戶開戶
     資料登錄單、農民銀行金融卡登記簿、農民銀行金融卡申請書暨約定書在卷可
     稽，故被告之罪證明確，犯行洵堪認定。
 三、核被告前揭行為，係犯刑法第三百二十條第一項普通竊盜罪、第三百四十六條
     恐嚇取財罪，其先後竊盜行為接近、犯罪態樣相同，顯係基於概括犯意為之，
     為連續犯，應依刑法第五十六條規定加重其刑。又其竊盜犯行與恐嚇取財罪間
     有方法結果之牽連關係，應從一重之恐嚇取財罪處斷。復查被告曾有如事實欄
     所載之前科及執行情形，有臺灣桃園地方法院檢察署刑案資料查註紀錄表在卷
     可按，其於五年內再犯有期徒刑以上之罪，為累犯，應依法加重其刑。原審對
     被告據以論罪科刑，固非無見，然原審未及將被告第二次之竊盜及恐嚇取財犯
     行依審判不可分之原則一併論列，其判決即有疏漏，而應予撤銷改判。又公訴
     人認警方於查獲被告時，並扣得三把鑰匙附卷可稽，然查警方於查獲被告時，
     所扣得三把鑰匙，係被害人乙○○所有，業據被害人乙○○領回，有贓物領據
     存卷足參，故公訴人認有上開三把鑰匙附卷可稽，容有誤會，併此敘明。爰審
     酌被告犯罪動機、手段、前有多次竊盜犯行，所得財物之價值、所生損害，及
     犯後態度等一切情狀，量處有期徒刑捌月，以示懲儆。又公訴人認被告前已多
     次犯竊盜罪，足見被告具有犯罪之習慣，仍不思改過遷善，僅藉刑之執行實不
     足以徹底根絕惡性，請依竊盜犯贓物犯保安處分條例第三條第一項第一款、第
     二款之規定，併予諭知應於刑之執行前令入勞動場所強制工作等語，然就被告
     前科資料及本案上開二次犯行以觀，尚難遽以認定被告具有犯罪習慣或係以竊
     為常業，故原審不併予宣告強制工作並無可議之處，附此敘明。
 據上論斷，應依刑事訴訟法第三百六十九條第一項前段、第三百六十四條、第二百
 九十九條第一項前段，刑法第三百四十六條第一項、第三百二十條第一項、第五十
 五條、第四十七條，罰金罰鍰提高標準條例第一條前段，判決如主文。
 本案經檢察官郭弘佑到庭執行職務。
 中      華      民      國     九十    年      八      月    二十四    日
                              台灣高等法院刑事第十一庭
                                  審判長法  官  楊  照  男
                                        法  官  王  詠  寰
                                        法  官  陳  炳  彰
右正本證明與原本無異。
不得上訴。
                                        書記官  賴  淑真
中      華      民      國     九十     年      八     月     二十七    日
附錄：本案論罪科刑法條全文
刑法第三百二十條
意圖為自己或第三人不法之所有，而竊取他人之動產者，為竊盜罪，處五年以下有期
徒刑、拘役或五百元以下罰金。
意圖為自己或第三人不法利益，而竊佔他人之不動產者，依前項之規定處斷。
前二項之未遂犯罰之。
刑法第三百四十六條
意圖為自己或第三人不法之所有，以恐嚇使人將本人或第三人之物交付者，處六月以
上五年以下有期徒刑，得併科一千元以下罰金。
以前項方法得財產上不法之利益或使第三人得之者，亦同
前二項之未遂犯，罰之。


司法院資訊處製作；財團法人民間司法改革基金會備份。
